【裁判字號】    99,訴,1576
【裁判日期】    990818
【裁判案由】    清償借款
【裁判全文】
臺灣臺中地方法院民事判決              99年度訴字第1576號
原      告  中國信託商業銀行股份有限公司
法定代理人  乙○○
訴訟代理人  丙○○
被      告  甲○○
上當事人間請求清償借款事件，本院於民國99年8月4日言詞辯論
終結，判決如左：
    主      文
被告應給付原告新臺幣陸拾陸萬壹仟捌佰壹拾伍元，及其中新臺
幣貳拾肆萬零肆佰柒拾元，自民國九十五年四月二十四日起至
清償日止，按年息百分之二十計算之利息；其中新臺幣貳拾萬
貳仟伍佰柒拾伍元，自民國九十五年四月二十四日起至清償日止
，按年息百分之十八點五計算之利息；其中新臺幣壹拾捌萬捌仟
柒佰陸拾柒元，自民國九十五年一月二十一日起至清償日止，按
年息百分之十八點二五計算之利息。
訴訟費用新臺幣柒仟貳佰柒拾元由被告負擔。
    事實及理由
壹、程序方面：
一、按當事人喪失訴訟能力或法定代理人死亡或其代理權消滅者
    ，訴訟程序在有法定代理人或取得訴訟能力之本人，承受其
    訴訟以前當然停止；承受訴訟人，於得為承受時，應即為承
    受之聲明；民事訴訟法第170條、第175條第1項分別定有明
    文。本件原告中國信託商業銀行股份有限公司之法定代理人
    由麥克迪諾馬變更為乙○○，並由原告具狀聲明承受訴訟，
    有其提出之聲明承受訴訟狀、公司變更登記表附卷可佐，經
    核與前開規定相符，應准其承受訴訟。
二、次按訴狀送達後，原告不得將原訴變更或追加他訴。但請求
    之基礎事實同一；擴張或減縮應受判決事項之聲明者，不在
    此限民事訴訟法第255條第1項第2、3款定有明文。原告起訴
    原聲明求為判決被告應給付原告新台幣（下同）663,731元
    ，訴狀送達後，於民國（下同）99年8月4日言詞辯論時當庭
    減縮其聲明求為判決被告應給付原告661,815元，另追加請
    求起訴狀附表編號二所示之本金自95年4月24日起至清償日
    止，按年息18.5計算之利息部分，核均符合上開法條之規定
    ，應予准許。
貳、實體方面：
一、原告主張：(一)被告於88年10月8日與原告成立信用卡使用契
    約，依約被告即得於各特約商店記帳消費，就使用系爭信用
    卡所生之債務，應於當期繳款截止日前繳付最低應繳金額，
    逾期清償者，應自繳款截止日之翌日起至清償日止，按年息
    20%計算利息。被告至95年4月23日之繳款截止日，尚有消費
    帳款240,473元未給付。(二)被告另於91年7月11日向原告借款
    500,000元，約定分60期清償，按月於每月23日攤還本息，
    如未依約繳款，債務視為全部到期，並自遲延日起按年息18
    .5%計算利息。被告自95年4月23日後，即未依約還款，尚欠
    本金232,575元。(三)被告另於92年12月12日以現金卡向原告
    借款190,000元，約定自92年12月12日起至95年12月12日止
    循環動用，利息按年息18.25%計算，每月20日付息1次，如
    未依約還款，債務視為全部到期。被告自95年1月20日後未
    依約還款，尚欠本金188,767元。爰依信用卡使用契約及消
    費借貸契約之法律關係，提起本件訴訟。並聲明求為判決如
    主文所示。
二、被告對原告主張之事實及請求之金額均不爭執，惟聲明求為
    判決駁回原告之訴。
三、兩造不爭執之事項：
    被告於88年10月08日向原告申請信用卡使用，至95年4月23
    日止尚有消費帳款240,473元未給付，應自95年04月24日起
    按年息20%計算利息；被告於91年7月11日向原告借款500,00
    0元，約定分60期清償，每月23日攤還本息，利息按年息18.
    5%計算，如未按期清償，債務視為全部到期，被告至95年04
    月23日尚欠本金232,575元；被告於92年12月12日以現金卡
    向原告借款190,000元，利息按年息18.25%計算，按月於每
    月20日攤還，如未按期清償，債務視為全部到期，被告至95
    年01月20日止尚欠本金188,767元。
四、原告主張之事實，已據原告提出現金卡申請書、升等白金卡
    專屬同意書、專案貸款申請書、借據、簡易通信貸款約定書
    及帳務明細表為證，復為被告所不爭執，原告之主張堪信為
    真正。從而，原告依信用卡使用契約及消費借貸契約之法律
    關係，請求被告清償債務給付原告661,815元及其中貳拾肆
    240,473元，自95年4月24日起至清償日止，按年息20%計算
    之利息；其中232,575元，自95年4月24日起至清償日止，按
    年息18.5%計算之利息；其中188,767元，自95年1月21日起
    至清償日止，按年息18.25%計算之利息，為有理由，應予准
    許。
五、訴訟費用負擔之依據：民事訴訟法第78條。
中    華    民    國    99    年    8    月    18    日
                  民事第一庭  法  官  陳文爵
正本係照原本作成。
如對本判決上訴須於判決送達後20日內向本院提出上訴狀。
中    華    民    國    99    年    8    月    19    日
                              書記官  施玉卿

司法院資訊處製作；財團法人民間司法改革基金會備份。
